---
title: "Regresión Lineal Financiamiento Congresos Locales"
css: custom.css

execute:
  enabled: true
  kernel: R
---

### Cargar Librería y Funciones: {.fade-in}

Cargamos las funciones necesarias desde el archivo `regresion.R`.

```{r}
source("/home/barea/regression/models/R/regresion.R")
```

### Cargar Datos: {.fade-in}

Leemos los datos de un archivo Excel que contiene la información de las elecciones y los visualizamos en una tabla interactiva.

```{r}
Elecciones_fin <- read_excel('/home/barea/regression/{{cookiecutter.project_slug}}/regresion_lineal_local/regresion_congreso_local/data/Elecciones.xlsx')
reactable(Elecciones_fin)
```

## Elaboración de la Regresión Lineal Multiple: {.fade-in}

Definimos la fórmula para la regresión lineal múltiple, donde `financiamiento` es la variable dependiente y las demás son las variables independientes.

```{r}
formula1 <- financiamiento ~ Curules + PARTICIPACION + ID_ESTADO + Año + Partido
```

### Ajuste del Modelo: {.fade-in}

Ajustamos el modelo de regresión lineal múltiple utilizando la fórmula definida y los datos cargados.

```{r}
regresion_financ <- ajustar_modelos(Elecciones_fin, formula1)
```

### R Cuadrada del Modelo: {.fade-in}

Obtenemos el valor de R cuadrada del modelo, que indica el porcentaje de variabilidad de la variable dependiente explicada por las variables independientes.

```{r}
obtener_r_cuadrado(regresion_financ)
```

### Coeficientes del Modelo: {.fade-in}

Obtenemos los coeficientes del modelo, que representan la relación entre cada variable independiente y la variable dependiente.

```{r}
obtener_coeficientes(regresion_financ, coef_index = 2)
```

### Resumen del Modelo: {.fade-in}

Generamos un resumen del modelo que incluye estadísticas importantes como los coeficientes, errores estándar, valores t y p.

```{r}
resumir_modelos(regresion_financ)
```

### Coeficientes en Formato Tidy: {.fade-in}

Obtenemos los coeficientes del modelo en un formato ordenado y fácil de interpretar.

```{r}
coeficientes_tidy(regresion_financ)
```

## Visualización del Modelo: {.fade-in}

Obtenemos los resultados del modelo y los visualizamos en una tabla interactiva.

```{r}
resultados1 <- obtener_resultados(regresion_financ)
reactable(resultados1)
```

### Gráfico Real vs Predicciones: {.fade-in}

Generamos un gráfico que compara los valores reales de `financiamiento` con las predicciones del modelo, diferenciados por `Sexo`.

```{r}
plot_real_vs_pred(resultados1, "financiamiento", "Predicciones", "Sexo")
```

### Densidad Real vs Predicciones: {.fade-in}

Generamos un gráfico de densidad que compara la distribución de los valores reales de `financiamiento` con las predicciones del modelo, diferenciados por `Sexo`.

```{r}
plot_density_real_vs_pred(resultados1, "financiamiento", "Predicciones", "Sexo")
```