---
title: "Regresión Lineal Financiamiento Diputados"
css: custom.css

execute:
  enabled: true
  kernel: R
---

### Cargar Librería y Funciones:

Cargamos las funciones necesarias desde el archivo `regresion.R`.

```{r}
source("/home/barea/regression/models/R/regresion.R")
```	

### Cargar Datos: {.fade-in}
En esta sección, cargamos los datos desde un archivo Excel y los mostramos en una tabla interactiva.
```{r}
Elecciones_fed_1 <- read_excel('/home/barea/regression/{{cookiecutter.project_slug}}/regresion_lineal_local/regresion_congreso_local/data/Congresosfed.xlsx')
reactable(Elecciones_fed_1)
```

## Elaboración de la Regresión Lineal Multiple: {.fade-in}
Definimos la fórmula de la regresión lineal múltiple, especificando la variable dependiente y las variables independientes.
```{r}
formula3 <- Financiamiento ~ Curules + Año + Partido
```

### Ajuste del Modelo: {.fade-in}
Ajustamos el modelo de regresión lineal múltiple utilizando los datos y la fórmula definida anteriormente.
```{r}
regresion_financong <- ajustar_modelos(Elecciones_fed_1, formula3)
```

### R Cuadrada del Modelo: {.fade-in}
Calculamos y mostramos el valor de R cuadrada del modelo, que indica el porcentaje de variabilidad de la variable dependiente explicado por las variables independientes.
```{r}
obtener_r_cuadrado(regresion_financong)
```

### Coeficientes del Modelo: {.fade-in}
Obtenemos y mostramos los coeficientes del modelo, que representan la relación entre cada variable independiente y la variable dependiente.
```{r}
obtener_coeficientes(regresion_financong, coef_index = 2)
```

### Resumen del Modelo: {.fade-in}
Mostramos un resumen del modelo, que incluye información detallada sobre los coeficientes, errores estándar, valores t y p.
```{r}
resumir_modelos(regresion_financong)
```

### Coeficientes en Formato Tidy: {.fade-in}
Convertimos los coeficientes del modelo a un formato tidy para facilitar su manipulación y visualización.
```{r}
coeficientes_tidy(regresion_financong)
```

## Visualización del Modelo: {.fade-in}
Obtenemos los resultados del modelo y los mostramos en una tabla interactiva.
```{r}
resultados3 <- obtener_resultados(regresion_financong)
reactable(resultados3)
```

### Gráfico Real vs Predicciones: {.fade-in}
Creamos un gráfico que compara los valores reales con las predicciones del modelo, diferenciando por la variable "Sexo".
```{r}
plot_real_vs_pred(resultados3, "Financiamiento", "Predicciones", "Sexo")
```

### Densidad Real vs Predicciones: {.fade-in}
Creamos un gráfico de densidad que compara la distribución de los valores reales con las predicciones del modelo, diferenciando por la variable "Sexo".
```{r}
plot_density_real_vs_pred(resultados3, "Financiamiento", "Predicciones", "Sexo")
```
